【裁判字號】    97,訴,914
【裁判日期】    970421
【裁判案由】    毒品危害防制條例
【裁判全文】
臺灣板橋地方法院刑事判決               97年度訴字第914號
公  訴  人  臺灣板橋地方法院檢察署檢察官
被      告  甲○○
                    （另案於臺灣臺北看守所羈押中）
上列被告因違反毒品危害防制條例案件，經檢察官提起公訴（97
年度毒偵字第169 號），被告於準備程序中就被訴事實為有罪之
陳述，經告知被告簡式審判程序之旨，並聽取當事人之意見後，
本院合議庭裁定由受命法官獨任進行簡式審判程序，判決如下：
    主  文
甲○○施用第一級毒品，累犯，處有期徒刑捌月，扣案海洛因淨
重貳點參公克及殘渣袋貳只內之海洛因殘渣（量微無法秤重）沒
收銷燬，前開海洛因之外包裝袋參只、殘渣包裝袋貳只及分裝袋
貳包、藥鏟壹支、電子磅秤貳台均沒收；又施用第二級毒品，累
犯，處有期徒刑肆月，扣案甲基安非他命吸食器壹組及前開分裝
袋貳包、藥鏟壹支、電子磅秤貳台均沒收。應執行有期徒刑拾月
，扣案海洛因淨重貳點參公克及殘渣袋貳只內之海洛因殘渣（量
微無法秤重）沒收銷燬，前開海洛因之外包裝袋參只、殘渣包裝
袋貳只、分裝袋貳包、藥鏟壹支、電子磅秤貳台及甲基安非他命
吸食器壹組均沒收。
    事  實
一、甲○○有違反麻醉藥品管理條例之前科，於民國91年間因施
    用毒品案件，經本院以92年度毒聲字第5 號裁定送觀察、勒
    戒後，因認有繼續施用毒品之傾向，再經本院以92年度毒聲
    字第1314號裁定令入戒治處所施以強制戒治，於93年4 月23
    日執行完畢，並經臺灣板橋地方法院檢察署檢察官以93年度
    戒毒偵字第200 號為不起訴處分確定。又因贓物案件及持有
    第一級毒品案件，經本院以92年度易字第2561號、92年度訴
    字第2465號判決各判處有期徒刑6 月確定，上開二罪嗣經本
    院以93年度聲字第2132號裁定應執行有期徒刑10月，並與其
    另案假釋撤銷後之殘刑2 年5 月5 日接續執行，甫於96年5
    月11日執行完畢（本案構成累犯）。猶不知悔改，於前次強
    制戒治執行完畢釋放後5 年內，基於施用第一級毒品海洛因
    之犯意，於96年12月16日、17日某時，在其臺北縣中和市○
    ○路601 號5 樓之3 居處，以將海洛因摻入香煙內點燃吸食
    煙氣之方式，施用第一級毒品海洛因1 次。另基於施用第二
    級毒品甲基安非他命之犯意，於96年12月19日晚間8 時許，
    在上址施用第二級毒品甲基安非他命1 次。嗣於同年12月20
    日上午7 時許，在上址為警查獲，並扣得其所有欲供施用之
    海洛因3 包（合計淨重2.3 公克）、其所有供施用海洛因及
    甲基安非他命所用之分裝袋2 包、藥鏟1 支、電子磅秤2 台
    、供施用海洛因所用之殘渣袋2 只（內含海洛因殘渣，量微
    無法秤重）、供施用甲基安非他命所用之吸食器1 組及非其
    所有與本案無涉之注射針筒2 支。
二、案經臺北市政府警察局萬華分局移送臺灣板橋地方法院檢察
    署檢察官偵查起訴。
    理  由
一、上揭犯罪事實，業據被告甲○○於偵查及本院審理中坦承不
    諱，又被告於96年12月20日下午2 時許為警查獲後所採集之
    尿液經送檢驗結果，確呈海洛因代謝物嗎啡及甲基安非他命
    陽性反應，有臺灣尖端先進生技醫藥股份有限公司96年12月
    28日濫用藥物檢驗報告乙紙附卷可稽（附於97年度毒偵字第
    169 號偵查卷第55頁）。扣案之粉末3 包經以氣相層析質普
    儀法鑑驗結果，均含第一級毒品海洛因成分，合計淨重2.3
    公克等情，亦有法務部調查局97年2 月1 日調科壹字第0972
    3007050 號濫用藥物實驗室鑑定書存卷可考，復有被告自承
    為其所有供施用海洛因、甲基安非他命所用之分裝袋2 包、
    藥鏟1 支、電子磅秤2 台、海洛因殘渣袋2 只及吸食器1 組
    扣案可佐，足認被告之自白與事實相符。再被告有事實欄所
    示之施用毒品前科，有臺灣高等法院被告全國前案紀錄表存
    卷可參，其於前次強制戒治執行完畢釋放出所後，5 年內再
    犯本件施用第一、二級毒品之罪，事證明確，洵堪認定。
二、按海洛因及甲基安非他命為毒品危害防制條例第2 條第2 項
    第1 款、第2 款明定之第一、二級毒品。核被告施用第一級
    毒品海洛因及第二級毒品甲基安非他命之行為，係犯毒品危
    害防制條例第10條第1 項、第2 項之施用第一、二級毒品罪
    。其持有第一、二級毒品之低度行為，為施用之高度行為所
    吸收，不另論罪。被告所犯上開二罪，犯意個別，行為互殊
    ，應予分論併罰。又被告有如事實欄所示之犯罪科刑執行情
    形，有前述臺灣高等法院被告全國前案紀錄表可佐，其於徒
    刑執行完畢後5 年內，故意再犯本件有期徒刑以上之二罪，
    為累犯，應依刑法第47條第1 項之規定加重其刑。爰審酌被
    告之素行、犯罪之動機、手段、所生危害程度及犯後坦承犯
    行之態度等一切情狀，分別量處如主文所示之刑，並定其應
    執行之刑，以資懲儆。
三、扣案海洛因淨重2.3 公克及殘渣袋2 只內之海洛因殘渣（量
    微無法秤重），為查獲之第一級毒品，不問屬於被告與否，
    皆應依毒品危害防制條例第18條第1 項前段規定沒收銷燬之
    。上述海洛因之外包裝袋3 只及殘渣包裝袋2 只，為被告所
    有供施用海洛因所用之物；扣案之分裝袋2 包、藥鏟1 支、
    電子磅秤2 台，均為其所有供施用海洛因、甲基安非他命所
    用之物；另扣案之吸食器1 組，則為其所有供施用甲基安非
    他命所用，此據被告於本院審理時供述明確，此部分扣案物
    品爰皆依刑法第38條第1 項第2 款、第3 項之規定宣告沒收
    。至扣案之注射針筒2 支，被告於本院審理時堅詞否認為其
    所有，復查無積極事證足認該等注射針筒與被告本案犯罪有
    何關聯，爰不於本案為沒收之諭知。
據上論斷，應依刑事訴訟法第273 條之1 第 1 項、第299 條第1
項前段，毒品危害防制條例第10條第1 項、第2 項、第18條第1
項前段，刑法第11條前段、第47條第1 項、第38條第1 項第2 款
、第3 項、第51條第5 款，判決如主文。
本案經檢察官林俊峰到庭執行職務。
中    華    民    國    97    年    4     月    21    日
                  刑事第七庭    法  官  吳佳穎
以上正本證明與原本無異
如不服本判決應於送達後10日內向本院提出上訴狀
                                書記官  陳香君
中    華    民    國    97    年    4     月    21    日
附錄本案論罪科刑法條全文：
毒品危害防制條例第10條
施用第一級毒品者，處6 月以上5 年以下有期徒刑。
施用第二級毒品者，處3 年以下有期徒刑。


司法院資訊處製作；財團法人民間司法改革基金會備份。
